---
title: "Facebook粉絲團分析（分析專頁：朱立倫）"
output: github_document
---

分析政治人物朱立倫，資料分析區間為2016/01/01至2016/04/10

## 讀取朱立倫粉絲團資料
```{r results='hide',message=FALSE, warning=FALSE}
if (!require('Rfacebook')){
    install.packages("Rfacebook")
    library(Rfacebook)
}
```
```{r}
token <- "CAAL8BwBDYJQBAEFZCFhgvZBzBKHrlkiwgioAg38tRPeeJdjDXowxPdVHXUOsMz32ddLn09Lg7c9HxjYZADFLIsbr0T4ozZA0zyBEhLAoAcPJey0MiAXFvWuPoUN5ddfKCuXTNery7sOuOrKVpYXKaalXBaTpbaZAFHTvQ3RjLhUDVjX3AucZAXqsKG3ti4SF56Xri7oVlRRECIAZBKIMtNicPQdOxP4KGMZD"
totalPage<-NULL 
lastDate<-Sys.Date()
DateVector<-seq(as.Date("2016-01-01"),lastDate,by="5 days")
DateVectorStr<-as.character(DateVector)
for(i in 1:(length(DateVectorStr)-1)){
    tempPage<-getPage("llchu", token,since = DateVectorStr[i], until = DateVectorStr[i+1])
    totalPage<-rbind(totalPage,tempPage)
}
nrow(totalPage)

```
2016/01/01至2016/04/10 朱立倫粉絲團一共有134篇文章


## 每日發文數分析
分析朱立倫粉絲團每天的發文數
```{r}
totalPage$datetime <- as.POSIXct(totalPage$created_time, format = "%Y-%m-%dT%H:%M:%S+0000", tz = "GMT") 
totalPage$dateTPE <- format(totalPage$datetime, "%Y-%m-%d", tz = "Asia/Taipei") 
totalPage$weekdays <-weekdays(as.Date(totalPage$dateTPE))

PostCount<-aggregate(id~weekdays+dateTPE,totalPage,length)
library(knitr)
kable(head(PostCount[order(PostCount$id,decreasing = T),]))
```

2016/01/12（星期二）的發文數最多，一共有七篇。其中有四篇影片及三篇照片文，主要在討論【台灣最美的風景】、【一『旗』去投票】，【共同守護家園】、【台灣的良善和美好】，在選舉的倒數時間，以一些感人與希望的影片作為宣傳與拉票，維持形象。
而接連著2016/01/13至2016/01/15，也各發了五篇文，皆為選舉前宣傳活動，以及提醒大家記得去投票。


## 每日likes數分析
分析朱立倫粉絲團每天的likes數
```{r}
LikesCount<-aggregate(likes_count~dateTPE,totalPage,mean)
library(knitr)
kable(LikesCount, digits=2)
```

從2016/01/01至選舉後十天左右的每日likes數較多，其中likes數最多的日期為01/16，為選舉當天，也是朱立倫敗選的日子，他PO了一長篇反省文得到了83386個likes；其次是01/09，有關政見發表會，得到了52729個likes。
選舉結束後，朱立倫返回新北市市長職位，likes逐漸下降。
直到02/06，likes數再次往上增長，是有關「南台大地震，新北市派出特搜隊前往台南協助救援，並在農暦年除夕夜前夕，希望大家平安。」的po文，得到了57639個likes數。
而在台南地震災情後至04/10，likes數又大幅降低，大約為4000~10000個likes數。

```{r}
kable(head(LikesCount[order(LikesCount$likes_count,decreasing = T),]))
```

以上是最多likes數排行


## 每日comments數分析
分析朱立倫粉絲團每天的comments次數
```{r}
CommentsCount<-aggregate(comments_count~dateTPE,totalPage,mean)
library(knitr)
kable(CommentsCount, digits=2)
```

從2016/01/01至選舉前後的每日comments數較多，其中01/16的敗選文得到了最多comments數，10605。而選舉風波後的comments數，逐漸降低至200-400，直到了02/06台南大地震災情，升至1377個comments。而後至04/10的comments數再次降低，約為100-300。

```{r}
kable(head(CommentsCount[order(CommentsCount$comments_count,decreasing = T),]))
```

以上是最多comments數排行


## 每日shares數分析
分析朱立倫粉絲團每天的shares次數
```{r}
SharesCount<-aggregate(shares_count~dateTPE,totalPage,mean)
library(knitr)
kable(SharesCount, digits=2)
```

2016/01/01，新年的第一天，朱立倫跳國旗大力操以及發暖暖包的的影片，得到了1521shares。而在選舉前後得到了較多的shares，其中01/15有最多的shares數，2342，而01/16有1363個shares。在選舉風波後shares數降至85-300。直到02/06台南大地震災情升至1377個shares。而後至04/10的shares數再次降低，約為40-300。

```{r}
kable(head(SharesCount[order(SharesCount$shares_count,decreasing = T),]))
```

以上是最多shares數排行