---
title: "糖尿病 預測模型"
output: github_document
---

## 資料前處理

### 資料讀取
此資料來源為Pima Indians Diabetes Database。

此資料記載一些可能的因素，協助預測女性是否為糖尿病患者，一共有9個參數。另外，分類結果為二元分類，包括非糖尿病患者(neg)與糖尿病患者(pos) 。Inputs: Numeric/Output: Categorical, 2 class labels

```{r}
library(mlbench)#install.packages("mlbench")
data(PimaIndiansDiabetes)
str(PimaIndiansDiabetes) 
```

### 留下無缺值的資料
```{r}
PimaIndiansDiabetesC<-
    PimaIndiansDiabetes[complete.cases(PimaIndiansDiabetes),]
c(nrow(PimaIndiansDiabetes),nrow(PimaIndiansDiabetesC))
```

### 將資料隨機分為訓練組與測試組

隨機將2/3的資料分到訓練組（Test==F），剩下1/3為測試組（Test==T）

```{r}
PimaIndiansDiabetesC$Test<-F
PimaIndiansDiabetesC[
  sample(1:nrow(PimaIndiansDiabetesC),nrow(PimaIndiansDiabetesC)/3),]$Test<-T
PimaIndiansDiabetesC$diabetes<-factor(PimaIndiansDiabetesC$diabetes,levels=c("pos","neg"))
c(sum(PimaIndiansDiabetesC$Test==F),sum(PimaIndiansDiabetesC$Test==T))
```

可得訓練組案例數為`r sum(PimaIndiansDiabetesC$Test==F)`，
測試組案例數為`r sum(PimaIndiansDiabetesC$Test==T)`



## 預測模型建立

### 模型建立

由於變數多，且多為連續變項，而輸出為二元類別變項，所以選擇邏輯迴歸演算法建立模型，並使用雙向逐步選擇最佳參數組合。

```{r}
fit<-glm(diabetes~., PimaIndiansDiabetesC[PimaIndiansDiabetesC$Test==F,],family="binomial")
library(MASS)
finalFit<-stepAIC(fit,direction = "both",trace = F)
summary(finalFit)$coefficients
```

### 模型說明

由上述參數可知，使用diabetes的資料，以邏輯迴歸建立模型預測是否為糖尿病患者，經最佳化後，模型使用參數為`r rownames(summary(finalFit)$coefficient)[-1]`，共`r nrow(summary(finalFit)$coefficient)-1 `個參數，各參數代表每一個可能影響的因素


## 預測模型驗證

```{r warning=F,message=F,fig.height=4.5}
MinePred<-predict(finalFit,newdata = PimaIndiansDiabetesC[PimaIndiansDiabetesC$Test==T,])
MineAns<-ifelse(MinePred<0.5,"pos","neg") 
MineAns<-factor(MineAns,levels = c("pos","neg"))
library(caret)#install.packages("caret")
sensitivity(MineAns,PimaIndiansDiabetesC[PimaIndiansDiabetesC$Test==T,]$diabetes)
specificity(MineAns,PimaIndiansDiabetesC[PimaIndiansDiabetesC$Test==T,]$diabetes)
posPredValue(MineAns,PimaIndiansDiabetesC[PimaIndiansDiabetesC$Test==T,]$diabetes)
negPredValue(MineAns,PimaIndiansDiabetesC[PimaIndiansDiabetesC$Test==T,]$diabetes)
```

從不同女性得到的相關資料，以邏輯回歸模型預測是否為糖尿病患者，可得：

- 敏感度 `r sensitivity(MineAns,PimaIndiansDiabetesC[PimaIndiansDiabetesC$Test==T,]$diabetes)*100`%
- 特異性 `r specificity(MineAns,PimaIndiansDiabetesC[PimaIndiansDiabetesC$Test==T,]$diabetes)*100`%
- 陽性預測率 `r posPredValue(MineAns,PimaIndiansDiabetesC[PimaIndiansDiabetesC$Test==T,]$diabetes)*100`%
- 陰性預測率 `r negPredValue(MineAns,PimaIndiansDiabetesC[PimaIndiansDiabetesC$Test==T,]$diabetes)*100`%

